臺灣高等法院臺南分院刑事判決　　　　 94年度上易字第199號
上　訴　人　臺灣臺南地方法院檢察署檢察官
上　訴　人
即　被　告　甲○○
上列上訴人因被告違反毒品危害防制條例案件，不服臺灣臺南地
方法院94年度易字第114號中華民國94年3月9日第一審判決（起
訴案號：臺灣臺南地方法院檢察署94年度毒偵緝字第19、20號）
，提起上訴，暨臺灣臺南地方法院檢察署檢察官併案審理（併案
案號：臺灣臺南地方法院檢察署94年度毒偵字第800號），本院
判決如下：
    主  文
上訴駁回。
    事  實
一、甲○○曾有多次施用第二級毒品等前科，民國（下同）八十
    六、八十七年間因犯施用第二級毒品案件，經原審以八十七
    年度易緝字第一０七號裁定送臺灣台南看守所附設勒戒處所
    觀察、勒戒後，認無繼續施用毒品之傾向，經原審以八十七
    年度易緝字第一０七號判決免刑確定。甲○○旋又因施用第
    二級毒品案件，經原審以八十七年度毒聲字第四九九號裁定
    送觀察、勒戒後，認有繼續施用毒品之傾向，經原審依八十
    七年度毒聲字第七四四號裁定令入戒治處所施以強制戒治一
    年，再經原審以八十八年度毒聲字第五００號裁定停止戒治
    付保護管束，嗣因違反保護管束事由，撤銷保護管束，令入
    戒治處所施以強制戒治，並經原審以八十七年度易字第三三
    九二號判處有期徒刑十月確定。惟甲○○毒癮未戒，又分別
    於八十八年九月間、八十九年六月間，因施用第二級毒品安
    非他命案件，經原審八十九年度毒聲字第二二一七號裁定戒
    治（於九十年九月七日釋放），並分別以九十年度易更字第
    四號、八十九年度易字第二０八二號判處有期徒刑五月、七
    月確定，並裁定應執行有期徒刑十月，與前案接續執行，於
    九十一年十二月四日因假釋付保護管束期滿執行完畢。
二、洪建民明知安非他命係毒品危害防制條例所明定之第二級毒
    品，不得持有及施用，竟於釋放後五年內又基於施用第二級
    毒品安非他命之概括犯意，自九十三年七月三十一日（前案
    宣判後）起至九十四年一月十日止，在台南縣永康市○○○
    路六五四巷廿八弄十號住處，連續以玻璃吸食器施用第二級
    毒品安非他命多次。嗣經警分於九十三年八月十二日、九月
    五日，經洪建民同意採尿送驗，及九十四年一月十一日凌晨
    零時三十分許，在臺南市○○路二九九號前，為警查獲，經
    採尿送驗，其結果均呈甲基安非他命陽性反應而查獲上情。
三、案經台南市警察局第一、第四分局報請台灣台南地方法院檢
    察署檢察官聲請簡易處刑，經原審改依通常程序；暨該署檢
    察官併案審理。
    理  由
一、右揭被告如何連續施用第二級毒品安非他命等事實，業據被
    告於原審及本院審理時坦承不諱，且被告經採尿送驗結果，
    呈安非他命陽性反應，此有台南市衛生局尿液檢驗成績書二
    紙、長榮大學確認報告等附卷可稽，足見被告自白與事實相
    符，而堪採信，本件事證明確，被告連續施用第二級毒品安
    非他命之犯行洵堪認定。
二、查被告前因施用第二級毒品案件，經原審以八十七年度易緝
    字第一０七號裁定送臺灣台南看守所附設勒戒處所觀察、勒
    戒後，認無繼續施用毒品之傾向，由原審以八十七年度易緝
    字第一０七號判決免刑確定。嗣又因施用第二級毒品案件，
    經原審以八十七年度毒聲字第四九九號裁定送觀察、勒戒後
    ，認有繼續施用毒品之傾向，經原審依八十七年度毒聲字第
    七四四號裁定令入戒治處所施以強制戒治一年，復經原審以
    八十八年度毒聲字第五００號裁定停止戒治付保護管束，再
    因違反保護管束事由，撤銷保護管束，令入戒治處所施以強
    制戒治，再經原審以八十七年度易字第三三九二號判處有期
    徒刑十月確定。被告又分別於八十八年九月間、八十九年六
    月間，因施用第二級毒品安非他命案件，經原審以八十九年
    度毒聲字第二二一七號裁定戒治，此有台灣高等法院被告全
    國前案紀錄表在卷可稽，其又基於施用第二級毒品安非他命
    之概括犯意，自九十三年七月三十一日起至九十四年一月十
    日止，先後多次在台南縣永康市○○○路六五四巷廿八弄十
    號住處，以玻璃吸食器施用第二級毒品安非他命，顯係經強
    制戒治執行完畢釋放後，五年內再犯施用第二級毒品罪甚明
    。
三、按安非他命依毒品危害防制條例第二條第二項第二款規定係
    屬第二級毒品，被告施用安非他命，核其所為，係犯同條例
    第十條第二項之施用第二級毒品罪。其先後多次犯行，時間
    緊接，犯罪構成要件相同，顯係基於一個概括犯意反覆為之
    ，應依連續犯之規定論以一罪，並依法加重其刑。其持有安
    非他命之低度行為，應為高度之施用行為所吸收，不另論罪
    。又被告曾於八十八年間因犯施用第二級毒品案件，經原審
    以八十七年度易字第三三九二號判處有期徒刑十月，又分別
    於八十八年九月間、八十九年六月間，因施用第二級毒品安
    非他命案件，經原審分另以九十年度易更字第四號、八十九
    年度易字第二０八二號分別判處有期徒刑五月、七月確定，
    並裁定應執行有期徒刑十月，與前案接續執行，於九十一年
    十二月四日因假釋付保護管束期滿執行完畢，又有台灣高等
    法院被告全國前案紀錄表一份附卷可按，其於五年內再犯本
    件有期徒刑以上之罪，應依累犯規定依法遞加重其刑。
四、原審以被告罪証明確，因予適用毒品危害防制條例第十條第
    二項，刑法第十一條前段、第五十六條、第四十七條之規定
    ；並審酌被告前已有多次施用第二級毒品等前科，此有台灣
    高等法院被告全國前案紀錄表乙紙附卷足憑，素行不佳，竟
    仍不知悔改，復犯本件施用第二級毒品罪，殘害自己之身心
    健康，影響其家庭之正常生活，並極易因吸毒而誘致犯他罪
    ，危害他人法益及社會秩序，施用期間所生危害已重，惟審
    理中坦承犯行，態度良好等一切情狀，量處有期徒刑一年四
    月。認事用法俱無不合，量刑亦稱妥適。檢察官上訴以：被
    告於九十四年一月十日，在台南縣永康市○○○路六五四巷
    二十八弄十號住處，施用安非他命一次，原審漏未審酌等情
    ，指摘原判決不當。然原判決就此部分業已審酌，檢察官此
    部分上訴尚無理由；另被告上訴以原審量刑過重而指摘原判
    決不當。惟被告前有多次施用毒品之前科資料，最近一次並
    經原審定應執行有期徒刑十月，並與前案接續執行完畢，均
    如前述，然被告竟未能戒除毒癮，再有本件多次施用毒品之
    犯行，原審因而量處有期徒刑一年四月，量刑尚無不當之處
    ，被告上訴亦無理由，均應予駁回。
據上論結，應依刑事訴訟法第368條，判決如主文。
本案經檢察官許仲瑩到庭執行職務。
中　　華　　民　　國　　94　　年　　6 　　月　　15　　日
                  刑事第四庭    審判長法　官  鄭文肅
                                      法　官  蔡美美
                                      法　官  陳珍如
以上正本證明與原本無異。
不得上訴。
　　　　　　　　　　　　　　　　　　　書記官  岑  玢
中　　華　　民　　國　　94　　年　　6 　　月　　15　　日
附錄：本判決論罪科刑法條
毒品危害防制條例第10條
施用第一級毒品者，處 6 月以上 5 年以下有期徒刑。
施用第二級毒品者，處 3 年以下有期徒刑。
